【裁判字號】    90,易,432
【裁判日期】    900430
【裁判案由】    傷害
【裁判全文】
臺灣屏東地方法院刑事判決                            九十年度易字第四三二號
    公  訴  人  臺灣屏東地方法院檢察署檢察官
    被      告  乙○○
右列被告因傷害案件，經檢察官提起公訴（八十九年度偵字第五三二五號），本院判
決如左：
     主  文
乙○○連續傷害人之身體，累犯，處有期徒刑肆月，如易科罰金以參佰元折算壹日。
     事  實
一、乙○○曾因違反麻醉藥品管理條例案件，經本院判處有期徒刑七月確定，又因違
    反肅清煙毒條例、槍砲彈藥刀械管制條例等案件，經本院判處應執行有期徒刑三
    年二月、臺灣高等法院高雄分院判決上訴駁回確定，嗣上開三罪合併定應執行刑
    三年十月確定，入監服刑後，於民國八十五年五月九日假釋出監付保護管束，迨
    至八十七年十一月十六日期滿，未經撤銷假釋。緣乙○○與甲○○前即因故感情
    不睦，詎乙○○竟基於傷害之概括犯意，先後於八十九年七月十八日上午十時許
    及同年月二十日傍晚，分別在其屏東縣屏東巿信和里六鄰忠信路二十一號住處及
    同市○○里○○路附近，徒手毆打甲○○，致甲○○受有左側顳部、肘部疼痛腫
    脹、背部瘀傷及腫脹及腹部挫傷疑似內出血、右下肢撕裂傷等傷害。
二、案經甲○○訴由屏東縣屏東分局報請臺灣屏東地方法院檢察署檢察官偵查起訴。
     理  由
一、訊據被告乙○○坦承與告訴人甲○○互毆之事實，惟否認有傷害告訴人之犯行，
    辯稱：伊沒有打到甲○○，未對其傷害，甲○○身上的傷於伊打他時即已存在云
    云。惟查，前揭事實業據被告於警、偵訊時自白不諱，核與告訴人之指訴相符，
    而告訴人所受之前揭傷害，亦有驗傷診斷書二紙附卷足憑，堪信屬實。被告事後
    翻異前詞，空言否認，顯無可採，本件事證明確，應予依法論科。
二、核被告所為係犯刑法第二百七十七條第一項之傷害罪。其先後二次犯行，時間緊
    接，犯罪構成要件相同，顯係基於概括犯意為之，應依連續犯之規定論以一罪，
    並加重其刑。又被告曾因違反麻醉藥品管理條例案件，經本院判處有期徒刑七月
    確定，又因違反肅清煙毒條例、槍砲彈藥刀械管制條例等案件，經本院判處應執
    行有期徒刑三年二月、臺灣高等法院高雄分院判決上訴駁回確定，上開三罪合併
    定應執行刑三年十月確定，入監服刑後，於八十五年五月九日假釋出監付保護管
    束，迨至八十七年十一月十六日期滿，未經撤銷假釋，其未執行之刑，以已執行
    論，有臺灣屏東地方法院檢察署刑案資料查註紀錄表可佐，其於五年內再犯本件
    有期徒刑以上之罪，為累犯，應依刑法第四十七條加重其刑，併上開連續犯加重
    部分，遞加之。爰審酌被告犯罪之動機、目的、手段，犯後態度及告訴人受傷之
    程度等一切情狀，量處如主文所示之刑，並諭知易科罰金之折算標準（按被告行
    為後，刑法第四十一條犯最重本刑為三年以下有期徒刑以下之刑之罪，受六個月
    以下有期徒刑或拘役之宣告，因身體、教育、職業、家庭之關係，執行顯有困難
    者，得易科罰金之規定，就所犯之罪法定最重本刑刑度，業經修正為五年以下有
    期徒刑，並改列為第四十一條第一項前段，經總統於九十年一月十日公布，本件
    應依同法第二條第一項前段適用裁判時之法律，即應依修正後之第四十一條第一
    項規定為易科罰金折算標準之諭知）。
據上論斷，應依刑事訴訟法第二百九十九條第一項前段，刑法第二條第一項前段、第
五十六條、第二百七十七條第一項、第四十七條、第四十一條第一項，罰金罰鍰提高
標準條例第一條前段、第二條，判決如主文。
中      華      民      國      九十      年      四     月     三十    日
                                          法  官  蔡憲德
右正本證明與原本無異。
對於本判決如有不服應於收受送達後十日內向本院提出上訴書狀上訴於台灣高等法院
高雄分院並按他造當事人之人數附具繕本。
                                          書記官  林鴻仁
中      華      民      國      九十      年      四    月     三十    日
附錄本案論罪科刑法條
中華民國刑法第二百七十七條第一項：
傷害人之身體或健康者，處三年以下有期徒刑、拘役或一千元以下罰金。


司法院資訊處製作；財團法人民間司法改革基金會備份。
